【裁判字號】    90,簡上,60
【裁判日期】    901030
【裁判案由】    竊盜
【裁判全文】
臺灣士林地方法院刑事判決                            九十年度簡上字第六０號
    上  訴  人  臺灣士林地方法院檢察署檢察官
    被      告  丙○○
右上訴人，因被告竊盜案件，不服本院九十年度簡字第五八號，中華民國九十年一月
三十日第一審刑事簡易判決（聲請簡易判決處刑案號：臺灣士林地方法院檢察署八十
九年度偵字第一０七八０、一一二五四號；併辦案號：臺灣臺北地方法院檢察署九十
年度偵字第六七八０號），提起上訴，本院判決如左：
    主  文
原判決撤銷。
丙○○連續竊盜，處有期徒刑陸月，如易科罰金，以佰元折算壹日。
    事  實
一、丙○○曾有竊盜及違反麻醉藥品管理條例等犯罪前科（尚不構成累犯），素行不
    良，猶不知悔改，竟意圖為自己不法之所有，並基於概括之犯意：（一）先於民
    國（下同）八十九年十一月十九日下午一時三十分許，行經台北市○○區○○街
    二四六號前，見甲○○○（聲請書誤繕為王朱含）所有之車牌號碼Ｃ六─０一八
    五號自用小客車停於路旁，無人看顧，且車門未鎖，即打開車門進入車內，竊取
    甲○○○所有置放於車內之西門子ＭＣ七三八型行動電話一支，價值約新台幣（
    下同）一萬八千元，得手後正欲離去之際，適為附近商家發現，高喊有竊賊，甲
    ○○○始警覺遭竊，即報警前來，果逮獲丙○○，並查到其手上持有前開贓物，
    經帶回警局訊問，旋於是日解送臺灣士林地方法院檢察署偵辦，經檢察官調查訊
    問後，命其限制住居獲釋。（二）詎其仍不思省悟，又於同年月三十日上午十一
    時五十分許，在台北市○○區○○街一段二六四號前，以前揭同一手法，擅自打
    開乙○○平日所使用公司所有之車牌號碼ＣＶ─０四一五號自小貨車車門，侵入
    偷竊乙○○所有放置於車內之摩托羅拉Ｔ二六八八型行動電話一支，價值約一萬
    元，其竊得後正準備離開現場時，適為游文達發現，即通知公司同事乙○○，二
    人便上前制伏丙○○，並報警前來處理，經帶回警局訊問，即於同日解送至臺灣
    士林地方法院檢察署偵辦，再經檢察官調查訊問後，獲責付開釋。（三）惟其仍
    不知收斂，復於九十年一月十一日下午一時三十分許，在台北市○○區○○路十
    六巷七號前，見東森行有限公司所有之車牌號碼ＡＹＧ─五０五號重機車一部停
    放在該處，且機車鑰匙未取下，認有機可乘，即打開該機車置物箱拿取安全帽，
    欲將該機車竊走，為東森行有限公司現場經理吳政鈞發現，乃大喊抓賊，適巡邏
    員警經過當場查獲，始未得逞。
二、案經台北市政府警察局大同分局報請臺灣士林地方法院檢察署檢察官聲請以簡易
    判決處刑，並經臺灣臺北地方法院檢察署函送併辦。
    理  由
一、右揭犯罪事實，迭據被告丙○○分別於警訊時及偵查中坦承不諱，核與被害人甲
    ○○○、乙○○、東森行有限公司之國外部經理陳富宗於警局所述失竊之情節相
    符，並經證人游文達、吳政鈞指證屬實，復有贓物認領保管單二紙、贓物認領保
    管收據乙紙、車籍作業系統─查詢認可資料乙份在卷可稽，足徵其自白與事實相
    合，本件事證明確，被告犯行洵堪認定，應予依法論科。
二、核被告所為，係犯刑法第三百二十條第一項之普通竊盜既遂罪及同條第三項、第
    一項之普通竊盜未遂罪。被告先後三次竊盜犯行，時間緊接，犯罪構成要件相同
    ，顯係基於概括犯意反覆為之，應依連續犯之規定從情節較重之刑法第三百二十
    條第一項普通竊盜既遂罪名論以一罪，並加重其刑。被告所涉事實欄（三）部分
    之竊盜犯行雖未據起訴，惟與已起訴部分具有連續犯之裁判上一罪關係，為起訴
    效力所及，本院自得併予審理，附此敘明。原審為被告論罪科刑，固非無見，惟
    查上開併案審理部分，原審未及審酌，即有未合。公訴人上訴意旨以上開事由執
    以指摘原判決不當，為有理由，自應由本院將原判決撤銷改判。爰審酌被告有犯
    罪前科，此有臺灣高等法院被告全國前案紀錄表存卷可按，素行不良，竟一再行
    竊及犯罪之動機、目的、手段、所生危害、竊得財物價值，惟犯後已供認犯行態
    度尚稱良好等一切情狀，量處如主文第二項所示之刑。末查被告犯罪後，刑法第
    四十一條業於九十年一月十日修正公布，同年月十二日生效，舊法規定犯最重本
    刑三年以下有期徒刑以下之刑之罪，而受六個月以下有期徒刑或拘役之宣告，因
    身體、教育、職業、家庭之關係或其他正當事由，執行顯有困難者，得易科罰金
    ，修正後刑法第四十一條第一項規定，凡犯最重本刑五年以下有期徒刑以下之刑
    之罪，而受六個月以下有期徒刑或拘役之宣告，均得易科罰金，比較新舊法之規
    定，以修正後之新法有利於行為人，自應依刑法第二條第一項前段規定，適用裁
    判時之新法，併予宣告易科罰金之折算標準，以資懲儆。
三、被告經合法傳喚無正當理由不到庭，自不待其陳述，逕行判決。
據上論斷，應依刑事訴訟法第四百五十五條之一第三項、第三百六十九條第一項前段
、第三百六十四條、第三百七十一條、第二百九十九條第一項前段，刑法第二條第一
項前段、第五十六條、第三百二十條第一項、第四十一條第一項前段，罰金罰鍰提高
標準條例第一條前段、第二條，判決如主文。
本案經檢察官呂文忠到庭執行職務
中      華      民      國      九十      年      十      月    三十    日
    臺灣士林地方法院刑事第三庭
                                    審判長法  官
                                          法  官
                                          法  官
右正本證明與原本無異。
如不服本判決，應於判決送達後十日內，向本院提出上訴狀。
                                          書記官
中      華      民      國      九十      年      十      月    三十    日
附錄本案論罪科刑法條：
中華民國刑法第三百二十條
 (普通竊盜罪、竊佔罪)
意圖為自己或第三人不法之所有，而竊取他人之動產者，為竊盜罪，處五
年以下有期徒刑、拘役或五百元以下罰金。
意圖為自己或第三人不法之利益，而竊佔他人之不動產者，依前項之規定
處斷。
前二項之未遂犯罰之。


司法院資訊處製作；財團法人民間司法改革基金會備份。
